【裁判字號】    98,易,1228
【裁判日期】    980727
【裁判案由】    恐嚇取財等
【裁判全文】
臺灣板橋地方法院刑事判決              98年度易字第1228號
公  訴  人  臺灣板橋地方法院檢察署檢察官
被      告  甲○○
上列被告因恐嚇取財等案件，經檢察官提起公訴（98年度偵字第
9909號），被告於本院準備程序進行中，就被訴犯罪事實為有罪
之陳述，本院告知簡式審判程序之旨，並聽取其與公訴人之意見
後，經本院合議庭裁定本件由受命法官獨任進行簡式審判程序審
理後，判決如下：
    主 文
甲○○竊盜，累犯，處有期徒刑參月，如易科罰金，以新臺幣壹
仟元折算壹日；又意圖為自己不法之所有，以恐嚇使人將本人之
物交付，未遂，累犯，處有期徒刑伍月，如易科罰金，以新臺幣
壹仟元折算壹日。應執行有期徒刑陸月，如易科罰金，以新臺幣
壹仟元折算壹日。
    事  實
一、甲○○前因施用毒品案件，經本院以93年度訴字第683 號刑
    事判決處有期徒刑10月確定，及因搶奪案件，經本院以93年
    度訴字第391 號刑事判決處有期徒刑2 年10月，經上訴後，
    由臺灣高等法院以93年度上訴字第2614號刑事判決及最高法
    院以94年度臺上字第145 號刑事判決均上訴駁回確定；嗣上
    開二罪刑經臺灣高等法院以95年度聲字第30號刑事裁定定應
    執行有期徒刑3 年6 月確定，且於民國95年9 月26日因縮短
    刑期假釋出監，假釋期間付保護管束，並於96年6 月28日保
    護管束期滿，假釋未經撤銷，其未執行之刑，以已執行完畢
    論。
二、詎其仍不知悔改，於98年3 月30日上午9 時許，在臺北縣三
    重市○○○路與通華街口，見停放在該處由乙○○使用之車
    牌號碼DY-3732 號自用小客車（登記車主：潘敏史）之車門
    未上鎖之際，萌生歹念，意圖為自己不法之所有，開啟上開
    車輛車門後，徒手竊取乙○○所有放置在該車內之中國信託
    商業銀行信用卡1 張、合作金庫銀行、新光商業銀行、臺灣
    企業銀行金融卡各1 張、第一商業銀行、臺灣中小企業銀行
    、華南商業銀行、上海商業銀行存摺各1 本及鑰匙1 串得手
    後，見該車輛之鑰匙放置車內，接續持該車鑰匙竊取該車，
    得手後隨即駛離現場，嗣後將該竊得之車輛停放在臺北縣三
    重市○○街85號地下室之新世界停車場內。又於同日下午某
    時許，其發現該車內留有乙○○之聯絡電話，見有機可乘，
    竟意圖為自己不法之所有，基於恐嚇取財之犯意，依該車內
    所留聯絡電話撥打電話予乙○○並以言詞恫嚇稱：若不交付
    贖金新臺幣（下同）3 萬元者，恐日後見不到該車等語，經
    雙方討價還價後，約定贖款1 萬元，乙○○旋即報警處理，
    嗣於同日晚上7 時30分許，在臺北縣三重市○○○路91號光
    興國小附近，其依約前往該處欲取贖款之際，當場為警查獲
    ，而未得手，且經警在其身上起出前開乙○○失竊之信用卡
    等財物，並經其帶同警方前往上開停車場起出前揭車輛，始
    查悉上情。
三、案經乙○○訴由臺北縣政府警察局三重分局移送臺灣板橋地
    方法院檢察署檢察官偵查起訴。
    理  由
壹、程序方面：本件被告甲○○所犯係死刑、無期徒刑、最輕本
    刑3 年以上有期徒刑以外之罪，其於準備程序就前揭被訴事
    實為有罪之陳述，經法官告知簡式審判程序之旨，並聽取其
    與公訴人之意見後，本院認無不得或不宜改依簡式審判程序
    進行之處，爰依刑事訴訟法第273 條之1 第1 項、第284 條
    之1 之規定，由本院合議庭裁定本件由受命法官獨任進行簡
    式審判程序，合先敘明。
貳、實體方面：
一、上開事實，業據被告甲○○迭於警詢、偵訊及本院訊問時自
    白不諱，核與告訴人乙○○於警詢及偵訊時指訴之情節相符
    ，並有贓物認領保管單1 紙、查獲現場照片及扣押物品照片
    7 張、車籍查詢- 基本資料詳細畫面1 份在卷可稽。故被告
    前開自白核與事實相符，應堪予採信。是本案事證已臻明確
    ，被告犯行洵堪認定，應予依法論科。
二、就被告竊取前開車輛及車上物品部分，核其所為，係犯刑法
    第320 條第1 項之竊盜罪；就被告打電話恐嚇勒贖部分，被
    告雖已著手恐嚇取財之實施，但並未取得任何財物，核其所
    為，係犯刑法第346 條第3 項、第1 項之恐嚇取財未遂罪。
    又被告上開竊盜及恐嚇取財未遂犯行，犯意各別，行為互殊
    ，應予分論併罰。再查，被告前因施用毒品案件，經本院以
    93年度訴字第683 號刑事判決處有期徒刑10月確定，及因搶
    奪案件，經本院以93年度訴字第391 號刑事判決處有期徒刑
    2 年10月，經上訴後，由臺灣高等法院以93年度上訴字第
    2614號刑事判決及最高法院以94年度臺上字第145 號刑事判
    決均上訴駁回確定；嗣上開二罪刑經臺灣高等法院以95年度
    聲字第30號刑事裁定定應執行有期徒刑3 年6 月確定，且於
    95年9 月26日因縮短刑期假釋出監，假釋期間付保護管束，
    並於96年6 月28日保護管束期滿，假釋未經撤銷，其未執行
    之刑，以已執行完畢論在案，此有臺灣高等法院被告前案紀
    錄表1 份在卷可證，是其於受有期徒刑執行完畢後5 年內故
    意再犯有期徒刑以上之前開二罪，均為累犯，各應依刑法第
    47條第1 項之規定，加重其刑。另被告業已著手於恐嚇取財
    行為之實行，然尚未生取得財物之結果，為未遂犯，爰依刑
    法第25條第2 項之規定，減輕其刑，且依法先加後減。爰審
    酌被告有上開科刑紀錄，已如前述，是其素行非佳，且正值
    青年，卻不思循正途賺取所需，其犯罪之動機、目的、手段
    實屬可議，且向告訴人恐嚇財物，法治觀念薄弱，惟被害財
    物業由告訴人領回，且被告與告訴人達成和解，賠償告訴人
    2 萬元，此有郵政國內匯款執據1 紙及本院公務電話紀錄1
    份（詳見本院卷第53、55頁）在卷可證，以及其犯後坦承犯
    行，態度尚可等一切情狀，分別量處如主文所示之刑，併均
    予諭知易科罰金之折算標準，並定應執行之刑，以資懲儆。
據上論斷，應依刑事訴訟法第273 條之1 第1 項、第299 條第1
項前段，刑法第320 條第1 項、第346 條第3 項、第1 項、第47
條第1 項、第25條第2 項、第51條第5 款、第41條第1 項前段，
刑法施行法第1 條之1 第1 項、第2 項前段，判決如主文。
本案經檢察官江祐丞到庭執行職務。
中    華    民    國    98    年    7     月    27    日
                  刑事第十七庭法  官  饒金鳳
以上正本證明與原本無異。
如不服本判決，應於判決送達後10日內，向本院提出上訴書狀，
且上訴書狀應敘述具體理由，而上訴書狀未敘述上訴理由者，應
於上訴期間（即自收受判決書之翌日起算10日）屆滿後20日內補
提理由書。
                              書記官  王春森
中    華    民    國    98    年    7     月    27    日
附錄本案論罪科刑之法律條文：
中華民國刑法第320 條：
意圖為自己或第三人不法之所有，而竊取他人之動產者，為竊盜
罪，處5 年以下有期徒刑、拘役或500 元以下罰金。
意圖為自己或第三人不法之利益，而竊佔他人之不動產者，依前
項之規定處斷。
前二項之未遂犯罰之。
中華民國刑法第346 條：
意圖為自己或第三人不法之所有，以恐嚇使人將本人或第三人之
物交付者，處6 月以上5 年以下有期徒刑，得併科1,000 元以下
罰金。
以前項方法得財產上不法之利益，或使第三人得之者，亦同。
前二項之未遂犯罰之。


司法院資訊處製作；財團法人民間司法改革基金會備份。
